# 请教陈版两个问题

提问人：悠 扬 的心 时间：2021-03-18 08:05:07
1.《金融工具准则实施问答》明确了利率为“LPR加点”的贷款符合本金加利息的合同现金流量特征（对于借款人而言通常分类为摊余成本计量的金融负债），由于LPR是浮动利率，实务中此类中长期借款合同会存在计息利率调整的条款（比如借期每满 1 年按最近一个月公布的LPR调整下 1 年的计息利率），请问这种情况是否适用金融工具确认计量准则 42 条“企业与交易对手方修改或重新议定合同，未导致金融资产终止确认，但导致合同现金流量发生变化的，应当重新计算该金融资产的账面余额，并将相关利得或损失计入当期损益”？如果适用，计入当期损益是指计入投资收益么？
2.《租赁准则应用指南》 71 页将融资租赁出租人收到承租人交来的租赁保证金计入“其他应收款——租赁保证金”应当怎么理解？因为如果不满足金融工具列报准则规定的以相互抵销后的净额列示条件，是不是应当对租赁保证金确认一项负债（其他应付款或长期应付款）？

回答人：chenyiwei
1 、不适用该条款，就是按照一般的浮动利率贷款处理。
2 、不满足抵销列报条件的，应确认为其他应付款或长期应付款。如果保证金不计息的，还应考虑折现因素。